臺灣彰化地方法院刑事判決
110年度易字第921號
公  訴  人  臺灣彰化地方檢察署檢察官
被      告  吳易修


上列被告因加重竊盜案件，經檢察官提起公訴（110年度偵緝字
第428號），本院判決如下：
    主  文
吳易修共同犯踰越窗戶侵入住宅竊盜罪，累犯，處有期徒刑柒月
。未扣案之犯罪所得上衣、褲子各壹件均沒收，於全部或一部不
能沒收或不宜沒收時，追徵其價額。
    犯罪事實
一、吳易修與黃忠德（業經本院110年度易字第792號刑事判決判
    處罪刑確定）共同意圖為自己不法之所有，基於竊盜之犯意
    聯絡，於民國110年3月19日9時25分許，一同至陳宏源位在
    彰化縣○○鄉○○村○○路00號住處，見住處鋁門上鎖，先由黃忠
    德踰越住處窗戶侵入其內，再自內開啟鋁門，使吳易修侵入
    其內，徒手竊取陳宏源所有放置在房間內之統一發票1疊、
    內褲2件〔價值約新臺幣（下同）300元)、拖鞋1雙（價值約2
    00元)、上衣2件(價值約1,000元)、褲子2件(價值約1,000元
    )得手，吳易修並當場換上其分得所竊得之上衣、褲子各1件
    。
二、案經彰化縣警察局和美分局報告臺灣彰化地方檢察署檢察官
    偵查起訴。　　
　　理  由
一、按「被告以外之人於審判外之陳述，雖不符前4條之規定，
    而經當事人於審判程序同意作為證據，法院審酌該言詞陳述
    或書面陳述作成時之情況，認為適當者，亦得為證據。當事
    人、代理人或辯護人於法院調查證據時，知有第159條第1項
    不得為證據之情形，而未於言詞辯論終結前聲明異議者，視
    為有前項之同意。」，刑事訴訟法第159條之5定有明文。查
    證人即另案被告黃忠德、證人陳宏源、陳俊安於警詢之證述
    ，雖屬審判外之陳述，然檢察官、被告吳易修均未爭執其證
    據能力，本院審酌上開證據非屬違法取得之證據，復經本院
    於審判期日就上開證據進行調查、辯論，依法具有證據能力
    ，合先敘明。
二、訊據被告對於前揭犯罪事實坦承不諱，核與另案被告黃忠德
    （見6821號卷第13至16頁）、證人陳宏源（見6821號卷第71
    至73頁）、陳俊安（見6821號卷第765至77頁）於警詢中證
    述情節大致相符，並有卷附指認犯罪嫌疑人紀錄表（見6821
    號卷第19至21頁）、監視器畫面翻拍照片（見6821號卷第37
    至47頁）、現場蒐證照片（見6821號卷第49至61）、彰化縣
    警察局和美分局扣押筆錄（見6821號卷第85至89頁）、刑案
    現場勘查報告（見6821號卷第93至106頁）、內政部警政署
    刑事警察局刑紋字第1100032289號鑑定書（見6821號卷第11
    3至118頁）、內政部警政署刑事警察局刑生字第000000000
    號鑑定書（見6821號卷第119至121頁）可稽，被告前揭犯行
    ，應可認定。本案事證明確，應依法論科。
三、論罪科刑及沒收
  ㈠核被告所為，係犯刑法第321條第1項第2款、第1款之踰越窗
    戶侵入住宅竊盜罪。起訴書漏載有關踰越窗戶加重條件之事
    實及法條，惟此部分已經本院當庭告知被告此部分事實及罪
    名，無礙被告之防禦，併此指明。
  ㈡被告就本案犯行與另案被告黃忠德間，有犯意聯絡及行為分
    擔，為共同正犯
  ㈢被告前因違反醫療法、竊盜、偽造文書等案件，分別經法院
    判處罪刑確定，嗣再經法院以109年度聲字第907號裁定定應
    執行有期徒刑1年確定，於109年9月6日縮刑期滿執行完畢，
    此有臺灣高等法院被告前案紀錄表可稽，被告於受有期徒刑
    之執行完畢後，5年以內故意再犯本案，符合刑法第47條第1
    項所規定之累犯要件。又依司法院釋字第775號解釋意旨，
    考量被告於構成累犯之前案入監執行完畢6月餘後再犯本案
    ，且前案有與本案同罪質者，被告顯未能記取前案刑罰之教
    訓，足以彰顯被告之刑罰反應能力薄弱，認如加重其所犯法
    定最低本刑，並無使被告所受刑罰超過其應負擔罪責，爰依
    刑法第47條第1項規定，加重其刑。
  ㈣爰以行為人之責任為基礎，審酌被告貪圖不法利益，侵入他
    人住處竊取他人物品，侵害他人財產法益，所為誠屬不該，
    惟念其犯後終能坦承犯行，並兼衡其所竊取財物之價值尚微
    ，暨被告領有障礙類別第一類、障礙等級輕度之障礙手冊，
    有中華民國身心障礙證明在卷可佐（見本院卷第123、124頁
    ），被告自陳係國中畢業學歷，工作是幫助奶奶經營小吃店
    ，家有父親、奶奶，未婚之智識、家庭生活狀況等一切情狀
    ，量處如主文所示之刑。
　㈤被告就本案竊得之物，分得上衣、褲子各1件，此為其犯罪所
    得，且未發還被害人，宣告沒收亦無過苛、欠缺刑法上之重
    要性、犯罪所得價值低微，或為維持受宣告人生活條件之必
    要等情形，爰依刑法第38條之1第1項前段、第3項規定，宣
    告沒收之，於全部或一部不能沒收或不宜執行沒收時，追徵
    其價額。
四、依刑事訴訟法第299條第1項前段，判決如主文。
本案經檢察官蔡奇曉提起公訴，檢察官鄭安宇到庭執行職務。
中　　華　　民　　國　　111 　年　　3 　　月　　11　　日
                  刑事第三庭  法  官  蘇品樺
以上正本證明與原本無異。
如不服本判決應於收受送達後20日內向本院提出上訴書狀，並應
敘述具體理由；如未敘述上訴理由者，應於上訴期間屆滿後20日
內向本院補提理由書（均須按他造當事人之人數附繕本）「切勿
逕送上級法院」。
告訴人或被害人對於判決如有不服具備理由請求檢察官上訴者，
其上訴期間之計算係以檢察官收受判決正本之日期為準。
中　　華　　民　　國　　111 　年　　3 　　月　　11　　日
                              書記官  彭品嘉
附錄本案論罪科刑法條全文：　　
中華民國刑法第321條
犯前條第1項、第2項之罪而有下列情形之一者，處6月以上5年以
下有期徒刑，得併科50萬元以下罰金：
一、侵入住宅或有人居住之建築物、船艦或隱匿其內而犯之。
二、毀越門窗、牆垣或其他安全設備而犯之。
三、攜帶兇器而犯之。
四、結夥三人以上而犯之。
五、乘火災、水災或其他災害之際而犯之。
六、在車站、港埠、航空站或其他供水、陸、空公眾運輸之舟、
    車、航空機內而犯之。
前項之未遂犯罰之。